臺灣彰化地方法院員林簡易庭民事判決
111年度員簡字第203號
原      告  龍銘峯
被      告  豐禾健康蔬果股份有限公司

法定代理人  王彥森

上列當事人間請求給付貨款事件，本院於民國111年7月13日言詞
辯論終結，判決如下：
    主      文
被告應給付原告新臺幣壹拾伍萬元及自民國一一一年三月十六日
起至清償日止，按週年利率百分之零點伍計算之利息。
原告其餘之訴駁回。
訴訟費用新臺幣壹仟零伍拾元由被告負擔。
本判決得假執行。
    事實及理由
一、原告主張：被告前向原告購買水果，買賣價金共新臺幣(下
    同)301,630元，嗣兩造於民國111年1月15日簽立協議書，被
    告願於111年3月15日以現金15萬元結清上開積欠水果貨款，
    惟被告迄今仍未依約履行。爰依契約法律關係提起本件訴訟
    。並聲明：被告應給付原告15萬元，及自111年3月15日起至
    清償日止，按年息0.5%計算之利息。
二、被告則以：被告因現在公司負債，且公司資產亦被扣押，無
    力償還原告15萬元，對原告請求並不爭執。
三、本判之判斷：
(一)原告主張前開事實，業據提出協議書在卷可憑，且為被告所
    不爭執，自堪信原告主張為真。至被告以無法償還等語抗辯
    ，惟債務人之資力不足以清償，為被告所不爭執。本件被告
    積欠原告貨款15萬元業已認定如前，則原告依契約法律關係
    請求被告給付15萬元，即屬有據，應予准許。
(二)又按遲延之債務，以支付金錢為標的者，債權人得請求依法
    定利率計算之遲延利息；給付有確定期限者，債務人自期限
    屆滿時起，負遲延責任。應付利息之債務，其利率未經約定
    ，亦無法律可據者，週年利率為百分之五，民法第233條第1
    項前段、第229條第1項、第203條分別有明文規定。本件利
    息部分，依兩造協議書約定，被告應於111年3月15日給付15
    萬元給原告，惟被告未依約履行，則被告自111年3月16日起
    即負遲延責任，是本件原告請求自111年3月16日起按週年利
    率0.5%計算之利息，為有理由，逾此部分為無理由，應予駁
    回。　　
四、綜上所述，原告請求被告給付如主文第1項所示，為有理由
    ，應予准許，逾此範圍之請求，為無理由，應予駁回。另按
    各當事人一部勝訴、一部敗訴者，其訴訟費用，由法院酌量
    情形，命兩造以比例分擔或命一造負擔，或命兩造各自負擔
    其支出之訴訟費用，民事訴訟法第79條定有明文。本件原告
    之訴一部為有理由、一部無理由。本件訴訟費用為原告繳納
    的第一審裁判費1,050元，因此，本院一併確定被告應該負
    擔的訴訟費用額為1,050元。
五、本件係就民事訴訟法第427條訴訟適用簡易程序所為被告敗
    訴之判決，依同法第389條第1項第3款規定，應依職權宣告
    假執行。
六、訴訟費用負擔之依據：民事訴訟法第79條。
中    華    民    國    111   年     7    月    26    日
                  員林簡易庭  法  官  丁兆嘉
以上正本係照原本作成。
如不服本判決，須於判決送達後20日內，向本院提出上訴狀。（
須按他造當事人之人數附繕本）。如委任律師提起上訴者，應一
併繳納上訴審裁判費。
中    華    民    國    111   年     7    月    26    日
                      　　    書記官　蔡政軒